臺灣臺南地方法院刑事判決　　　　　　　　　　　　　九十一年度易字第八七五號
　　公　訴　人　臺灣台南地方法院檢察署檢察官
　　被　　　告　甲○○
　　選任辯護人　陳文欽律師
右列被告因竊盜等案件，經檢察官提起公訴（九十一年度偵緝字第三八二號），本院
判決如左：
    主  文
甲○○連續意圖為自己不法之所有，以恐嚇使人將本人之物交付，處有期徒刑貳年。
扣案行動電話壹支（含門號0000000000號晶片一片）沒收。
    事  實
一、甲○○基於故買贓物之概括犯意，明知姓名年籍不詳之成年男子所販售之賽鴿為
    來路不明之贓物（分別為如附表所示之人所有，所有人於全省各地放飛進行訓練
    ，賽鴿飛經臺南縣楠西鄉山區遭該不詳姓名之人所竊捕），仍自民國（以下同）
    九十一年一月下旬起至同年二月七日止，在台南縣楠西鄉郊區，連續以每隻賽鴿
    新台幣（以下同）一千五百元之代價購入如附表所示林永鐘等人所有之賽鴿後，
    再基於意圖為自己不法之所有之概括犯意，循賽鴿腳環上之鴿主資料，以其所有
    之門號0000000000號行動電話聯絡如附表所示之鴿主，連續多次對鴿
    主恫稱：「你的鴿子在我這裡，你要不要贖回」等語，致鴿主心生畏懼，擔心若
    不匯錢，恐無法取回賽鴿，乃依甲○○指示分別匯入如附表所示之款項至楊新全
    郵局存簿儲金帳號：０五九四０二─三號（局號：0000000號）及陳福安
    郵局存簿儲金帳號：００九０八０─四號（局號：0000000號）之人頭帳
    戶內，總計取得匯款共四萬六千六百七十元。嗣同年二月七日中午十二時許，經
    警循線在台南縣楠西鄉照安村興北一０一之一號後院查獲，並扣得甲○○所有供
    恐嚇用之聯絡電話手機一支及贓物即賽鴿三隻、尼龍網袋二個、提款卡二張及現
    金三千元。甲○○犯後於偵查中逃匿，經臺灣臺南地方法院檢察署於九十一年四
    月二十二日以乙○玲信緝字第一三０九號發佈通緝，後於九十一年五月七日十一
    時許，在高雄市左營區○○○路與進學路口為警緝獲歸案。
二、案經台南縣警察局移送臺灣臺南地方法院檢察署檢察官偵查起訴。
    理  由
一、訊據被告甲○○固坦承上開故買贓物犯行，惟矢口否認有何恐嚇取財犯行，辯稱
    ：伊並未向鴿主恐嚇，且無論鴿主否是否匯錢，伊在當日下午三時至三時三十分
    之間，均會將鴿子放回云云。惟查：
  (一)右揭故買贓物之犯行，業據被告甲○○坦承不諱，而被告向不詳之人所購買之賽
    鴿均為如附表所示之被害人所有，飛經臺南縣楠西鄉山區遭捕獲，為他人所竊盜
    取得之贓物。且被告甲○○購買賽鴿，目的即在循賽鴿腳環上鴿主之資料聯絡鴿
    主恐嚇取財，被告明知其取得之賽鴿為他人竊盜取得之贓物甚明。
  (二)被告恐嚇取財部分之犯行，業據如附表所示之被害人於警訊時陳述在卷可按，並
    有匯款單影本二十紙、贓物認領保管收據二紙附卷及行動電話一支扣案可資佐證
    。
  (三)按刑法上所謂恐嚇，凡一切之言語、舉動足以使他人生畏懼心者，均包含在內（
    最高法院二十二年上字第一三一０號判例參照）。故恐嚇罪之通知危害方法，並
    無限制，除以積極明示之言語舉動外，凡以其他足使被害人理解其意義之方法或
    暗示其如不從，將加危害而使被害人心生畏怖者，均應包括在內（最高法院七十
    三年度台上字第一九三三號判決參照）。本件被告以電話通知如附表所示之鴿主
    ，並要求匯款贖鴿，縱未明示如不付款，將把鴿子殺掉或其他不利鴿子之行為，
    但實際上鴿主若拒絕付款，辛苦培育之賽鴿將無法取回。況鴿主均同意付款，亦
    可徵知鴿主內心上即係畏懼鴿子遭遇不測，依社會一般觀念衡量，該等言詞應係
    惡害之通知並足使人生畏怖心。佐之被害人李芊慧、黃啟安、羅振欽、林永鐘、
    洪朝山、林容賜、許武鵬、修福美、王權益、黃坤田、江全成、林嘉儒於警訊中
    均陳稱：被告稱若不匯款，將殺死鴿子等語，足認被告所為確已使被害人心生畏
    懼甚明。被告上開辯詞顯係避重就輕之詞，洵非可採。
  (四)又被告甲○○故買贓物之行為，目的在循賽鴿腳環上所遺之鴿主資料聯絡鴿主，
    據以恐嚇取財，與單純之事後處分贓物行為不同。選任辯護人辯稱被告向被害人
    要求匯款之行為，乃故買贓物後之處分行為云云，亦不足採。
  (四)綜上所述，被告故買贓物及恐嚇取財犯行事證明確，洵堪認定。
二、核被告甲○○所為，係犯刑法第三百四十九條第二項故買贓物罪及同法第三百四
    十六條第一項之恐嚇取財罪。被告先後多次故買贓物、恐嚇取財犯行，時間緊接
    、所犯罪名相同，顯係基於概括犯意為之，為連續犯，應依刑法第五十六條規定
    論以一罪，並加重其刑。被告所犯上開故買贓物及恐嚇取財二罪間，有方法結果
    之牽連關係，應從一重以恐嚇取財罪處斷。扣案之行動電話一支（含門號000
    0000000號晶片一片）為被告所有供犯罪所用之物，併依法宣告沒收。至
    扣案之尼龍網袋二個，為被告向不詳之人購買贓物賽鴿時所用；扣案提款卡二張
    為提領贓款所用，均非供犯罪所用之物。另扣案現金三千元，並無證據證明係被
    害人所匯之贓款，亦非犯罪所得之物，爰均不另為沒收之宣告，併為敘明。爰審
    酌被告犯罪之動機、目的、手段，犯罪時所受之刺激及其品性、生活狀況、智識
    程度、犯罪所生之損害，及犯罪後態度等一切情狀，量處如主文所示之刑，藉資
    懲儆。公訴人認被告為謀私利而竊鴿取贖，嚴重影響社會秩序，求處被告有期徒
    刑四年，固非無見，惟參佐被告恐嚇取財所得金額僅四萬六千六百七十元，所得
    金額不高，爰妥適量處被告如主文所示之刑，亦併敘明。
三、起訴書認被告所犯除刑法第三百四十六條第一項之恐嚇取財罪嫌之外，另認被告
    取得之賽鴿，應係被告架設捕鴿網竊取，涉犯刑法第三百二十條第一項之竊盜罪
    嫌。公訴人認被告辯稱鴿子係向他人購買而來，惟又稱不知對方真實姓名、聯絡
    方式，自無可能供其賒欠，所辯顯不足採信為其認定之主要依據。惟經本院傳訊
    本件查獲員警即證人丙○○證稱：「我們根據線報在林冬益住處後方有人竊鴿勒
    贖，我們有四位幹員為一組前往山上的一間廟宇，用望遠鏡觀察，觀察了不只一
    天，案發當天發現被告拿鴿子進入林冬益住處，就前往逮捕。被告是從林冬益住
    處旁的馬路拿鴿子進來的。確定被告不是從山上下來的。」「（問：如何知道要
    在那個山上查緝？）因為當地有很多捕鴿的用具。」「（問：在觀察的期間是否
    看過被告拿捕鴿的工具進出？）沒有。我只在案發當天看到被告拿鴿子進林冬益
    家，我就趕快進去逮捕。」依據證人丙○○之證詞，在查獲地點即林冬益住處後
    方山上有人架設捕鴿網捕捉賽鴿，方前往山上之一間廟宇以望遠鏡觀察。觀察期
    間從未發現被告有前往山上取回賽鴿，案發當日被告並非從山上下來，而係從林
    冬益住處附近馬路過來。足認被告於案發當日所攜帶之賽鴿，並非自山上捕鴿網
    上竊取而來甚明。況本件並未查獲被告有何捕鴿工具，故尚難僅以被告所辯不足
    採信為由，即推認被告有何竊盜犯行。公訴人認被告所涉此一部分竊盜犯行與恐
    嚇取財犯行，有牽連犯裁判上一罪關係，爰不另為被告竊盜部分無罪之諭知。至
    被告所涉刑法第三百四十九條第二項之故買贓物罪，雖為起訴書所未載及，惟與
    起訴之恐嚇取財部分，有方法結果之牽連關係，自為起訴效力所及，本院自得併
    予審究，併為敘明。
據上論斷，應依刑事訴訟法第二百九十九條第一項前段，刑法第五十六條、第三百四
十九條第二項、第三百四十六條第一項、第五十五條、第三十八條第一項第二款，罰
金罰鍰提高標準條例第一條前段判決如主文。
本案經檢察官洪士傑到庭執行職務
中    華    民    國      九十一      年      八      月      十三      日
                                  臺灣臺南地方法院刑事第三庭
                                          法  官  林  英  志
右正本證明與原本無異。
如不服本判決，應於判決送達後十日內，向本院提出上訴狀。（應附繕本）
                                          書記官  謝  國  欽
中    華    民    國      九十一      年      八      月      十四      日
附錄本案論罪科刑法條全文：
中華民國刑法第三百四十九條
收受贓物者，處三年以下有期徒刑、拘役或五百元以下罰金。
搬運、寄藏、故買贓物或為擔保者，處五年以下有期徒刑、拘役或科或併科一千元以
下罰金。因贓物變得之財物，以贓物論。
中華民國刑法第三百四十六條
(單純恐嚇罪)
意圖為自己或第三人不法之所有，以恐嚇使人將本人或第三人之物交付者，處六月以
上五年以下有期徒刑，得併科一千元以下罰金。
以前項方法得財產上不法之利益，或使第三人得之者，亦同。
前二項之未遂犯罰之。
  附  表
┌───┬─────┬──────┬────────┬───────┐
│編號  │  姓  名  │  金    額  │  時        間  │匯入帳戶戶名  │
├───┼─────┼──────┼────────┼───────┤
│一    │李芊慧    │二千元      │九一、一、二十三│楊新全        │
├───┼─────┼──────┼────────┼───────┤
│二    │尤徵洋│一千三百元  │九一、二、四    │陳福安        │
├───┼─────┼──────┼────────┼───────┤
│三    │黃啟安    │三千元      │九一、二、六    │陳福安        │
├───┼─────┼──────┼────────┼───────┤
│四    │羅振欽    │二千五百元  │九一、二、五    │陳福安        │
├───┼─────┼──────┼────────┼───────┤
│五    │林永鐘    │二千五百元  │九一、二、六    │陳福安        │
├───┼─────┼──────┼────────┼───────┤
│六    │林容賜    │四千元      │九一、二、五    │陳福安        │
├───┼─────┼──────┼────────┼───────┤
│七    │許武鵬    │二千元      │九一、一、三十  │楊新全        │
├───┼─────┼──────┼────────┼───────┤
│八    │修福美    │一千八百十元│九一、二、一    │楊新全        │
├───┼─────┼──────┼────────┼───────┤
│九    │廖小燕    │一千六百元  │九一、一、三十  │楊新全        │
├───┼─────┼──────┼────────┼───────┤
│十    │王權益    │二千元      │九一、二、一    │楊新全        │
├───┼─────┼──────┼────────┼───────┤
│十一  │黃坤田    │一千八百元  │九一、二、一    │楊新全        │
├───┼─────┼──────┼────────┼───────┤
│十二  │林新德    │二千元      │九一、二、五    │陳福安        │
├───┼─────┼──────┼────────┼───────┤
│十三  │廖美雲    │二千零十五元│九一、二、五    │陳福安        │
├───┼─────┼──────┼────────┼───────┤
│十四  │王瑞宗    │二千元      │九一、二、一    │楊新全        │
├───┼─────┼──────┼────────┼───────┤
│十五  │涂慶順    │二千元      │九一、二、一    │楊新全        │
├───┼─────┼──────┼────────┼───────┤
│十六  │林基生    │三千六百十元│九一、二、五    │陳福安        │
├───┼─────┼──────┼────────┼───────┤
│十七  │賴朋志    │二千零五元  │九一、二、五    │陳福安        │
├───┼─────┼──────┼────────┼───────┤
│十八  │江全成    │二千五百二十│九一、二、六    │陳福安        │
├───┼─────┼──────┼────────┼───────┤
│十九  │林清山    │四千元      │九一、一、三十  │楊新全        │
├───┼─────┼──────┼────────┼───────┤
│二十  │林嘉儒    │二千零十元  │九一、二、一    │楊新全        │
└───┴─────┴──────┴────────┴───────┘
